臺灣高等法院刑事裁定
109年度聲再字第306號
再審聲請人
即受判決人  李麗榕


代  理  人  尤伯祥律師
            郭皓仁律師
            蔡秀芳律師
上列再審聲請人即受判決人因詐欺案件，對於本院109年度上易
字第127號，中華民國109年7月9日第二審確定判決（第一審案號
：臺灣宜蘭地方法院108年度易字第431號，起訴案號：臺灣宜蘭
地方檢察署108年度偵字第3803號），聲請再審，本院裁定如下
：
    主  文
再審之聲請駁回。 
    理  由
一、聲請意旨略以：
　㈠再審聲請人即受判決人李麗榕（下稱聲請人）109年8月10日
    刑事再審理由一狀略以：
　①證人江陳秋珠及江金龍均證稱告訴人張修榕、張珠女2人曾請
    求聲請人協助渠等取得父親財產之事實，可徵告訴人2人支
    付本案款項予聲請人之原因係此項事實，足以動搖本院109
    年度上易字第127號判決（下稱原確定判決）認定之犯罪事
    實，然原判決就此重要證據顯然漏未審酌：
　⒈證人江陳秋珠於109年5月14日第二審審判程序時，明確證稱
    告訴人2人曾於102年5月間，拜託聲請人幫忙取得渠等父親
    之財產，證人江陳秋珠亦在場見聞。另證人江金龍於109年5
    月14日第二審審判程序時，亦證稱其曾見到告訴人2人至聲
    請人住處拜託聲請人幫渠等要家產之過程。原確定判決未審
    酌證人江陳秋珠及江金龍上開有關告訴人2人拜託聲請人幫
    忙取得家產之證述，反係以證人江金龍、江陳秋珠證稱聲請
    人不曾要求渠等念經、捐獻或共修等語，無法反證聲請人未
    向告訴人2人要求捐獻或買大、小佛地，及證人江陳秋珠所
    稱告訴人2人主動賠償被告等語係轉述聲請人之證述一情為
    由，遽認證人江陳秋珠及江金龍之證詞，不足為聲請人有利
    之認定。惟原確定判決就證人江陳秋珠及江金龍證述告訴人
    2人曾於102年5月間有至聲請人家中拜託聲請人幫忙取得父
    親財產一情，隻字未提，顯漏未審酌證人江陳秋珠、江金龍
    此部分證述。
　⒉再參原確定判決認定告訴人2人匯款予聲請人之原因，係為購
    買用於共修、消災解厄之大、小佛地，因而認定聲請人有罪
    。然證人江陳秋珠與江金龍2人一致證稱告訴人2人於102年5
    月間曾數度在聲請人家中拜託聲請人爭取父親財產之事實，
    業如前述，而告訴人2人係自102年6月10日開始匯款予聲請
    人，亦為本件不爭執之事實。是告訴人2人為請求聲請人幫
    忙爭取父親財產而隨即於102年6月10日匯款予聲請人，以示
    其誠，即屬合理。聲請人於107年8月28日檢詢時陳稱：她給
    我3300萬是因為拿回她父親之財產，買給我照安路那邊的房
    子，要給我們避難，這是要感謝我們的錢，這是她們自願給
    我等語；嗣於108年9月16日準備程序時陳稱：附表編號1至4
    共四筆650萬元，是因為張修榕、張珠女來求我，希望她們
    爸爸分給她們多一點錢，之後我跟她們說，我會求菩薩幫她
    們完成，但事後她們要離我遠遠的，後來我跟菩薩溝通，請
    菩薩分給她們3千萬，隔天張修榕、張珠女就接到她爸爸來
    電要給她們3千萬元，之後她們騙得我的帳號，就自行匯入
    這四筆款項，我跟她們說不要，她們就說是要讓我買房子搬
    離現在的住處，讓我女兒可以好起來，編號5、6的款項，是
    因為她們2人怕她爸爸的錢被外面的女人拿走，所以又來求
    我，要她爸爸把所有的錢都給她們，我不答應，她們就直接
    匯入這2筆款項，附表編號7、8、9是因為她後來打來，她這
    種錢她不敢欠，所以自己匯進來給我，這是因為她爸如果把
    錢都過給她們，要給我3300萬等語，足見聲請人上開辯解，
    核與證人江陳秋珠、江金龍所證述之事實相符，且徵諸告訴
    人2人父親係於103年7月26日過世之事實，告訴人2人也確實
    可以該日為分水嶺，於該日之前，告訴人2人於102年6月及7
    月間匯入原確定判決附表編號1至4之款項；該日之後至103
    年8月22日分別匯入附表編號5以下之款項，上開匯款歷程核
    與聲請人所述若合符節，益徵聲請人之辯解非全無可採，且
    有事證可佐。反之，告訴人2人指述則無從解釋，倘原確定
    判決附表編號1至4之款項係為購買小佛地，何以告訴人2人
    自承明知小佛地購入供聲請人居住，猶於103年8月分次入原
    確定判決附表編號5以下之款項購入大佛地？
　⒊綜上，證人江陳秋珠與江金龍所述上情，核與聲請人之辯解
    相符，足認聲請人辯解非無可採，是證人江陳秋珠與江金龍
    上開證述，顯屬足生影響於判決之重要證據，而為原確定判
    決漏未審酌，請准予再審云云。
　㈡聲請人109年8月20日刑事再審理由二狀略以：
　①告訴人2人之指述內容，就大、小佛地之位置、價金、購買時
    間等重要資訊均付之闕如，可徵告訴人2人稱渠等匯款係為
    購買佛地之說法顯有可疑。參諸告訴人張修榕於108年10月2
    1日審理時證稱：聲請人說要買佛地對往生的人比較好，對
    我們的身體方面也會比較好，所以就買佛地了，在102年6月
    10日、102年7月5日各匯款300萬元、25萬元給聲請人之用意
    是她說要買小佛地、對往生的人很好，可以消災解厄，在10
    4年6月24日、104年7月13日各匯款700萬元、950萬元給聲請
    人之用意是剛剛說的叫小佛地，這個叫大佛地，買大佛地功
    德比較大，消災解厄等語；告訴人張珠女則於同次庭期證稱
    ：在102年6月10日、102年7月8日各匯款290萬元、35萬元給
    聲請人是要買小佛地，聲請人說買小佛地可以大家一起共修
    ，可以消災解厄，對我們的病也會比較好。在103年8月22日
    匯款150萬元、850萬元，及於104年7月13日匯款650萬元給
    聲請人的用意就是要買佛地蓋房子，大家一起去共修，那時
    我父親剛過世，就說買大佛地，就是買地蓋房子，可以做佛
    地來共修供佛，對往生的人也比較好，可以增加我們的福德
    等語，足見告訴人2人雖稱係因聲請人要買大、小佛地而匯
    款，惟就大、小佛地之位置、價金、預計何時購置等資訊，
    全未說明；就為何分多次匯款、匯款時間為何長達3年等情
    ，亦未加說明。又告訴人稱第一審判決附表編號1至4共計65
    0萬元係受聲請人詐欺而供聲請人購買小佛地即冬山鄉房產
    ，惟該房地價金僅570萬元，告訴人卻多匯了80萬元，倘被
    告係以買佛地之名而誆騙告訴人2人，告訴人豈有可能不問
    價款即匯款，且多匯80萬元？進而言之，該80萬元中之60萬
    元係聲請人於102年6月24日簽訂冬山鄉房地之買賣契約並給
    付570萬元之價金後，告訴人又於102年7月5日、7月8日分別
    匯款25萬元、35萬元予聲請人，倘聲請人係以購買佛地之名
    義詐騙告訴人，則告訴人理當一次匯足購屋款，怎會在聲請
    人購屋後，又再分別匯款上開25、35萬元，足見告訴人指述
    欠缺聲請人如何告知佛地位及價款之情形，係重大瑕疵，足
    以動搖憑信性。
　②再參告訴人張修榕於108年10月21日審理時證稱：其沒有在聲
    請人那邊修行過等語；告訴人張珠女於同次庭期時證稱：沒
    有人進入聲請人處所共修，也沒有一起念過，因為去那邊最
    主要是治病，共修的情形我也不是很清楚，可能就是聲請人
    說打坐念經之類的等語，可見告訴人2人未在聲請人處所修
    行，甚至不清楚何謂共修，則其豈有可能相信買佛地共修之
    說法，並匯款3300萬元予聲請人，顯與常情有悖，是告訴人
    2人所稱匯款係為購買佛地一情有重大疑義。
　③參諸告訴人張修榕、張珠女於108年10月21日審理時分別證述
    在捐大佛地的錢之前，聲請人即已住在小佛地一情，及告訴
    人2人於聲請人入住冬山鄉房地後仍持續前往聲請人住處求
    治之事實，堪認告訴人2人在104年間匯款大佛地之前即已知
    悉聲請人以渠等匯款購買小佛地作為自用。復參證人江陳秋
    珠於109年5月14日審理時證稱：聲請人於102年農曆6月最後
    1天搬到新家住時，他們一堆人說要送聲請人入新宅禮物，
    張修榕有說要收錢，跟每個人收1萬元，説她捐得比較多等
    語，益見告訴人張修榕於102年間已知悉聲請人購置並搬入
    冬山鄉房地。告訴人2人既於102年已知悉上情，則渠等應可
    由聲請人自用該房地，且始終未邀渠等至該房地共修而察覺
    受騙，豈可能再於103年8月間、104年6月間匯款供予聲請人
    購置大佛地？上開告訴人2人及證人江陳秋珠之證述於原確
    定判決作成當時即已存於卷內，並足以動搖原確定判決認定
    之犯罪事實，卻未經法院審酌，自屬漏未審酌之重要證據。
　④關於新事證部分，聲請人於104年9月22日以告訴人所匯款項
    購置三星鄉房地後，告訴人張珠女亦於同年間購買上開房地
    隔壁房屋，此有同日價金履約保證書可參，且經告訴人張珠
    女於民事案件委任之訴訟代理人林東乾律師於108年12月20
    日準備程序時陳明在卷，是告訴人張珠女於104年間已知聲
    請人並未購買大佛地建屋，復參告訴人2人業已明知聲請人
    先前購置冬山鄉房地自住之事實，則渠等苟係為購買大佛地
    而匯款，至遲斯時應已知悉遭騙，不可能遲至3年後即107年
    間始提告聲請人詐欺。是告訴人張珠女於104年間在本件三
    星鄉房地隔壁購屋，與聲請人比鄰之事實，未能為原確定判
    決審酌，而能與本案卷內其他事證綜合評價，並足以動搖原
    確定判決。
　⑤又證人邱玉珠於103年2月22日曾與其他人等合計共12人，至
    聲請人住處指稱聲請人是騙子一情，業據證人邱玉珠於108
    年10月21日第一審審判程序時證述綦詳，復參證人邱玉珠於
    本院民事庭另案108年10月28日準備程序時證稱：其最後一
    次見到張修榕、張珠女是在103年2月22日，在聲請人處見到
    渠等2人，足見證人邱玉珠至聲請人住處指稱聲請人假借佛
    祖名義行騙時，告訴人2人亦在場見聞。是告訴人2人既知證
    人邱玉珠之質疑，則渠等豈會輕信聲請人具有神通而於103
    年、104年間陸續匯款予聲請人？況證人邱玉珠自稱其與告
    訴人2人於102年2月經聲請人授記為八金剛，顯見渠等交情
    匪淺，是聲請人既見疑於證人邱玉珠，豈可能為告訴人2人
    所輕信？是若證人邱玉珠此部分證述屬實，則告訴人2人不
    可能受騙匯款購買佛地，反之，若屬虛偽，則足以動搖證人
    邱玉珠不利聲請人證述之憑信性，洵屬足以動搖原確定判決
    之新證據。
　⑥又告訴人2人匯款予聲請人時，非但未與聲請人約定購買之房
    地要登記於何人名下，甚至告訴人張修榕更同意登記於聲請
    人之名下，從而，本件冬山鄉、三星鄉房地雖登記於聲請人
    名下，惟不能遽謂聲請人有何詐欺之行為。又告訴2人稱大
    、小佛地之用途包括共修、供佛、消災解厄、增加福德等，
    然雙方並無明確約定共修之意義，告訴人2人亦不清楚何謂
    共修。又各種宗教修行方式均有不同，民眾捐款蓋廟或其他
    宗教場所供神職人員修行或供神職人員吃住，而民眾雖未至
    宗教場所擔任神職人員或固定參與宗教活動，然亦藉由捐款
    供養之利他行為增加己身福澤、福報、功德、因緣或其他有
    利條件之情形，所在多有。雙方既未明確約定何謂修行或共
    修，則聲請人購置上開房地後，縱未邀告訴人2人前往打坐
    、念經，而由聲請人自行於屋內供佛修行，亦售係雙方對法
    律關係之認知差異，充其量僅生民事履約等相關問題，尚與
    刑法之詐欺罪構成要件有別。
　⑦綜上，將前開原確定判決漏未審酌之證據及新事證與本件卷
    證綜合觀察，足見告訴人2人匯款予聲請人並非係為購買佛
    地，是已可合理懷疑聲請人並無詐欺渠等購買佛地之犯罪事
    實，顯有動搖原確定判決所認事實之可能性，爰請准予開啟
    再審云云。
二、按：
　㈠按有罪之判決確定後，因發現新事實或新證據，單獨或與先
    前之證據綜合判斷，足認受有罪判決之人應受無罪、免訴、
    免刑或輕於原判決所認罪名之判決者，為受判決人之利益，
    得聲請再審；所謂新事實或新證據，指判決確定前已存在或
    成立而未及調查斟酌，及判決確定後始存在或成立之事實、
    證據，刑事訴訟法第420條第1項第6款、第3項分別定有明文
    。又所謂發現之新事實、新證據，不以該事證於事實審法院
    判決前已存在為限，縱於判決確定後始存在或成立之事實、
    證據，亦屬之。惟須該事證本身可單獨或結合先前已經存在
    卷內之各項證據資料，予以綜合判斷觀察，認為足以動搖原
    有罪之確定判決，而為受判決人無罪、免訴、免刑或輕於原
    判決所認罪名之判決者，始得聲請再審。倘未具備上開要件
    ，即不能據為聲請再審之原因（最高法院104年度台抗字第2
    31號刑事裁定意旨參照）。
　㈡又不得上訴於第三審法院之案件，除刑事訴訟法第420條規定
    外，其經第二審確定之有罪判決，如就足生影響於判決之重
    要證據漏未審酌者，亦得為受判決人之利益，聲請再審，刑
    事訴訟法第421條定有明文。所謂「重要證據」，必須該證
    據已足認定受判決人應受無罪、或免訴、免刑或輕於原審所
    認定之罪名方可，如不足以推翻原審所認定罪刑之證據，即
    非足生影響於原判決之重要證據；「漏未審酌」，乃指第二
    審判決前已發現而提出之證據，未予審酌而言，如證據業經
    法院依調查之結果，本於論理法則、經驗法則為取捨，據以
    認定事實後，而被捨棄，且於判決內敘明捨棄之理由者，即
    非漏未審酌（最高法院103年度台抗字第575號裁定意旨參照
    ）。亦即刑事訴訟法第421條所規定因重要證據漏未審酌而
    聲請再審者，指該證據於案情有重要關係且未經審酌者而言
    ，如證據業經法院本其自由心證予以取捨及判斷，僅係對此
    持相異評價，即不能以此為由聲請再審。依刑事訴訟法第42
    0條第3項增訂之規定，舉凡法院未經發現而不及調查審酌者
    ，不論該證據之成立或存在，係在判決確定之前或之後，甚
    且法院已發現之證據，但就其實質之證據價值未加以判斷者
    ，均具有新規性，放寬聲請再審新證據之範圍。至於同法第
    421條所稱「重要證據漏未審酌」之規定，實與第420條第3
    項規定之再審新證據要件相仿，亦即指該證據實質之證據價
    值未加以判斷者而言（最高法院108年度台抗字第188號裁定
    意旨參照）。
三、經查：
　㈠原確定判決認聲請人涉犯修正前刑法第339條第1項之詐欺取
    財罪、刑法第339條第1項之詐欺取財罪，係以聲請人於之供
    述、證人即告訴人張修榕、張珠女、證人邱玉珠、劉景菁於
    第一審審理時之證述、告訴人張修榕匯款至聲請人帳戶之交
    易明細影本、聲請人玉山銀行帳戶匯款明細表、聲請人玉山
    銀行帳戶資料、聲請人全國財產稅總歸戶財產查詢清單可佐
    等證據綜合判斷，並詳述其認定聲請人犯罪所憑之依據及證
    據取捨之理由，且就聲請人供稱告訴人2人支付鉅款予其之
    原因前後不一，本件聲請人之行為顯屬宗教之社會行為，無
    從豁免於世俗法律規範，聲請人及其辯護人之辯解均難謂可
    採等情，已據證剖析明確，復就證人江金龍、江陳秋珠之證
    述不足為被告有利之認定一節，業具體論證綦詳，均有前開
    確定判決書在卷為憑，復經本院調閱該案卷宗核閱無訛。
　㈡聲請意旨泛稱江陳秋珠及江金龍均證述曾看見告訴人2人前往
    聲請人住處拜託聲請人幫忙渠等要家產之過程，與聲請人陳
    稱本件款項係告訴人2人請求聲請幫忙爭取父親財產後始行
    匯入之供述相符，證人江陳秋珠及江金龍有利聲請人之證述
    為漏未審酌之重要證據云云。惟查：
　⒈細繹證人江陳秋珠、江金龍之證述，均係證稱其曾於聲請人
    住處見過告訴人2人前去委託聲請人處理告訴人2人父親財產
    之事，就捐地或購地一情，證人江陳秋珠係證稱其個性是不
    關她的事，就不干涉，其對具體內容不清楚等語，堪認證人
    江陳秋珠、江金龍之證述至多僅足以證明其等與告訴人2人
    均因曾前去尋求聲請人之協助而有一面之緣，惟就購地一情
    ，尚無以上開證述而為有利聲請人之認定。
　⒉又聲請人就告訴人2人交付鉅款予其之原因，前後供述顯有齟
    齬，要難採信一節，業經原確定判決論析明確在卷（原確定
    判決第5至7頁），聲請人既無法自行明確說明其取得鉅款之
    原因，且證人江陳秋珠、江金龍之證述與卷內事證互核，尚
    無以證明告訴人2人交付款項並非受聲請人誆騙所為，無從
    憑證人江陳秋珠、江金龍之證述，即逕認聲請人之供述為可
    採，而認足以動搖原確定判決。是聲請人徒以前揭意旨聲請
    再審，委無可憑。
　㈢又聲請人泛稱告訴人2人對購地之位置、價金、購買時間等重
    大資訊均語焉不詳，且告訴人2人陳稱渠等不曾到過聲請人
    住處修行，亦不清楚何謂共修，豈可能相信共修一語而匯出
    鉅款，又渠等對聲請人購買冬山鄉房地一情早已知之甚詳。
    復以告訴人2人之證述，與證人江陳秋珠於109年5月14日第
    一審審理時之證述互核，足見告訴人2人顯於102年間即已知
    悉聲請人購買房地係為自用，豈有可能於103年8月間至104
    年6月間再度匯款予聲請人，因而認告訴人2人及證人江陳秋
    珠之證述係原確定判決作成前即已存於卷內，足以動搖原確
    定判決，而未經法院審酌，係漏未審酌之重要證據云云。惟
    查：
　⒈告訴人2人基於對聲請人之信任而聽信其說詞即匯款予聲請人
    ，就購地之位置、價金、購買時間等買賣細節部分不加過問
    ，尚難認與常情有違。縱渠等已知聲請人取得冬山鄉之房地
    後自住，惟仍深信聲請人日後會將該地作為信眾共修之福地
    ，因而本於對聲請人之信賴，遂再次匯款予聲請人，亦未悖
    於常理，要難憑告訴人2人早已知悉聲請人取得冬山鄉房地
    係為自住，仍於103年8月間至104年6月間再度匯款，顯見告
    訴人2人並未受騙等情，即逕為有利聲請人之認定一節，業
    經原確定判決論證明確（原確定判決第9至10頁），是以聲
    請人所憑上揭告訴人2人及證人江陳秋珠之證述，縱未經原
    確定判決審酌，惟就上揭證述與卷內事證綜合判斷，仍無從
    動搖原確定判決。
　⒉聲請人無非係以其於審理時所執之辯解再事爭執，或係對原
    確定判決之證據取捨及判斷為相異評價，指摘原確定判決有
    所不當，其徒憑己意，泛以原確定判決已論證綦詳之事項復
    事指摘，核與刑事訴訟法所規定之再審程序。綜上，聲請人
    此部分聲請意旨，難謂可採。
　㈣聲請意旨另以聲請人購置三星鄉房地後，告訴人張珠女即於
    同年購買該房地隔壁之房產，與聲請人比鄰而居一情，及告
    訴人2人曾於103年2月22日親自見聞證人邱玉珠等人指控聲
    請人行騙一節，均屬新事證，且參諸上開新事證，顯見告訴
    人2人早於103年、104年匯款前，即已聽聞聲請人遭指控行
    騙一事，又告訴人2人與證人邱玉珠交情匪淺，聲請人既見
    疑於證人邱玉珠，豈可能為告訴人2人輕信，是以，告訴人2
    人並非因受騙而匯款云云。然查：
　⒈聲請人所執之買方定金收款憑證、價金履約保證書，業經本
    院於審理時加以調查審酌，核非屬新證據，先予敘明。
　⒉告訴人2人於民事案件之訴訟代理人，在本院民事庭108年度
    重上字第675號民事案件108年12月20日準備程序時，表示告
    訴人張珠女承認有在104年間在大佛地旁購買一間房屋之陳
    述，雖可作為告訴人張珠女知悉聲請人有購買三星鄉房地（
    即大佛地）之證據。惟縱使告訴人張珠女有購買大佛地隔壁
    之房屋，其是否因對聲請人深信不疑，且避免往來南投與宜
    蘭間之舟車勞頓，係為圖個人便利所購置，尚非無疑，要難
    憑此情即謂告訴人張珠女已知悉聲請人購買該三星鄉房地並
    非用以共修，而認其並非因受騙而匯款。
　⒊再者，證人邱玉珠於本院民事庭108年度重上字第675號民事
    案件108年10月28日準備程序時之陳述，雖係於判決前已存
    在而未經法院審酌之新證據，且就證人邱玉珠上開證述與其
    於本件於108年10月21日第一審審理時之證述相參，已足認
    告訴人2人有於103年2月22日在場聽聞聲請人遭證人邱玉珠
    指控行騙之情節。然個人信仰之程度深淺，非可一概而論，
    即令證人邱玉珠與告訴人2人交情匪淺，且告訴人2人亦曾親
    自見聞證人邱玉珠指控聲請人行騙，然告訴人2人是否信賴
    證人邱玉珠此一指控，尚衡諸個人信仰是否堅實，或是否曾
    受到聲請人運用「神通力」之幫助等情而定，非徒以證人邱
    玉珠片面之質疑，即足以動搖告訴人2人對聲請人之信賴，
    而對之有所懷疑。
　⒋基上，縱將聲請人上開新事證與卷內事證綜合判斷，仍不足
    以動搖原確定判決，而為聲請人無罪、免訴、免刑或輕於原
    判決所認罪名之判決，是聲請人此部分所請，容非可採。
　㈤又購置不動產係以登記為要件，告訴人2人既係因信任聲請人
    而交付款項予其購買不動產，則本件不動產之所有人登記為
    聲請人，難認與常情有悖。再告訴人2人雖未曾明確指述「
    共修」是為何意，惟考其本意，應係認聲請人將會開放本件
    房地與信眾共用。又告訴人2人匯款予聲請人購買不動產並
    非供其購屋自住一情，業經渠等陳明在卷，復有證人邱玉珠
    、劉景菁之證述可佐等節，均經原確定判決於判決理由詳予
    說明（原確定判決第3至5頁）。準此，聲請人購買本件房地
    僅供己用，與告訴人2人交付款項之目的顯不相符，難謂聲
    請人無以「共修」為藉口，誆騙告訴人2人交付款項。從而
    ，聲請人泛以告訴人2人未與之約定不動產登記人，且未明
    確約定本案房地之用途，要不能以雙方事後對於共修之認知
    不同，謂聲請人涉犯詐欺罪云云為由，聲請再審，顯屬無據
    。另聲請人具狀陳稱告訴人2人所執各詞均為謊言，並無依
    據云云，要係徒憑己意，就原確定判決已詳加認定之事實漫
    事爭執，尚難執為聲請再審之事由，自難謂可採。
　㈥至聲請人聲請調查門牌號碼宜蘭縣○○鄉○○路0段000巷0號建物
    之異動索引表，以證明告訴人張珠女於104年間購買該房屋
    之事實及其購買時間；聲請傳喚證人張智憲到庭作證，以證
    明聲請人介紹告訴人張珠女洽談購買上開房屋，並幫告訴人
    張珠女殺價之事實，再以上開證據證明告訴人張珠女陳稱係
    為購買大佛地而匯款一情，並不實在云云。然聲請意旨所陳
    各情，核與刑事訴訟法第420條第1項第6款、第421條之要件
    不符，是依刑事訴訟法第429條之3第1項規定，本院認無調
    查之必要，爰不予以調查，併此敘明。
四、綜上所述，聲請人泛以上情並以上揭事證為據，依刑事訴訟
    法第420條第1項第6款、第421條之規定聲請再審，均屬無理
    由，應予駁回。
據上論斷，應依刑事訴訟法第434條第1項，裁定如主文。
中　　華　　民　　國　　110 　年　　7 　　月　　28　　日
                  刑事第二十一庭審判長法　官  許宗和
                                      法　官  黃惠敏
                                      法　官  章曉文
以上正本證明與原本無異。
不得抗告。
                                      書記官  賴又瑄
中　　華　　民　　國　　110 　年　　7 　　月　　28　　日